【裁判字號】    98,上易,910
【裁判日期】    981223
【裁判案由】    竊盜
【裁判全文】
臺灣高等法院高雄分院刑事判決         98年度上易字第910號
上  訴  人
即  被  告  甲○○
上列上訴人因竊盜案件，不服臺灣高雄地方法院98年度易字第90
5 號中華民國98年10月16日第一審判決（起訴案號：臺灣高雄地
方法院檢察署98年度偵字第10371 號），提起上訴，本院判決如
下：
    主  文
原判決撤銷。
甲○○犯竊盜罪，累犯，處有期徒刑伍月，如易科罰金以新台幣
壹仟元折算壹日。
    事  實
一、甲○○曾因傷害、偽造文書、毀棄損壞、公共危險等案件，
    ，經法院判處有期徒刑，於民國93年12月29日縮短刑期假釋
    出監，於94年10月4 日刑期屆滿未經撤銷視為執行完畢。詎
    仍不知悔改，基於意圖為自己不法所有，而於98年3 月30日
    上午6 時許，前往乙○○栽種番石榴之果園（位在高雄縣美
    濃鎮○○段61地號），以徒手採收方式，竊取乙○○所有之
    番石榴567 公斤〔價值約新台幣（下同）1 萬元〕，惟得手
    後，為找尋載運番石榴之交通工具，暫行離開現場，再於同
    日中午12時35分許，向不知情之陳品樺借用車牌號碼VK-599
    3 號自用小客貨車，開車返回該處，將所竊得之番石榴搬運
    上車，為埋伏在現場之乙○○當場發現報警查獲。
二、案經乙○○訴由高雄縣警察局旗山分局報請臺灣高雄地方法
    院檢察署檢察官偵查起訴。
    理  由
壹、證據能力部分：
    按被告以外之人於審判外之言詞或書面陳述，除法律有規定
    者外，不得作為證據，刑事訴訟法第159 條第1 項固定有明
    文。惟被告以外之人於審判外之陳述，雖不符第159 條之1
    至第159 條之4 之規定，而經當事人於審判程序同意作為證
    據，法院審酌該言詞陳述或書面陳述作成時之情況，認為適
    當者，亦得為證據；當事人、代理人或辯護人於法院調查證
    據時，知有第159 條第1 項不得為證據之情形，而未於言詞
    辯論終結前聲明異議者，視為有前項之同意，同法第159 條
    之5定有明文。本判決後述所引用證據資料，於本院審理時
    ，檢察官、被告均明知為傳聞證據，惟未爭執其證據能力，
    而本院審酌該等言詞陳述或書面陳述作成時之情況，並無非
    法取得等不適當之情形，且與待證事項均具有關連性，依刑
    事訴訟法第159條之5第之規定，均具有證據能力。
貳、實體上認定
一、訊據被告甲○○對上開犯罪事實，已於本院坦承不諱（本院
    卷39頁反面），核與告訴人乙○○指訴情節相符，告訴人乙
    ○○復以證人身分證稱: 我當天早上6 點多去查田地時，發
    現有人摘一堆蕃石榴在我的檸檬園裡面，我覺得有被別人偷
    摘了，我有去看我的蕃石榴園，我的蕃石榴都被摘完了，我
    就到堤防邊等，一直等到中12點多，我看到被告開箱型車來
    ，被告1 個人把蕃石榴搬上車，早上6 點多到中午12點多被
    告來把水果搬上車的過程中我並沒有看到其他人，這中間我
    都一直在我的田地裡面等，都沒有離開，我都沒有看到其他
    人來，因為我的田地是一條死路沒有其他的通道，也沒有其
    他的車來等語（偵卷16頁），並於警詢證稱: （遭竊水果番
    石榴數量多少？價值多少？）數量567 公斤，價值新台幣1
    萬元等語（警卷5 頁），復有贓物認領保管單（警卷11頁）
    、現場採證照片（警卷12-1 3頁）、國有耕地租賃契約書（
    警卷14頁），故本件事證明確，被告犯行洵堪認定。
二、核被告甲○○所為，係犯刑法第320條第1項之竊盜罪。又被
    告曾因傷害、偽造文書、毀棄損壞、公共危險等案件，，經
    法院判處有期徒刑，甫於93年12月29日縮短刑期假釋出監，
    並於94年10月4 日刑期屆滿未經撤銷視為執行完畢，此有臺
    灣高等法院被告前案紀錄表可按，本件被告5 年以內故意再
    犯本案有期徒刑以上之罪，係為累犯，應依刑法第47 條 第
    1 項之規定加重其刑。
三、原審據以論處被告竊盜罪刑，固非無見；惟查(1)本件被告雖
    有兩次竊盜前科，惟本件被告所竊得之蕃石榴其市價僅值約
    1 萬元，已如前述，原審據以量處有期徒刑7 月，顯有違罪
    刑相當及比例原則，而稍嫌過重。(2)被告已坦認犯罪，原審
    未及審酌，亦有未當。被告上訴意旨雖否認犯罪，惟已於本
    院坦承犯罪（本院卷39頁反面），其上訴雖為無理由；惟原
    審既有上開瑕疵，自應由本院撤銷改判。審酌被告罔顧他人
    財物而恣意竊取，委屬不該，惟念及犯後已坦承犯行，顯有
    無悔意暨犯罪之動機、目的、手段及被害人已取回遭竊之物
    品等一切情狀，爰量處被告有期徒刑5 月，並參諸被告之家
    庭經濟狀況及所受之教育程度等情，並諭知如易科罰金以新
    台幣1000元折算1 日之標準，以示懲儆。
據上論結，應依刑事訴訟法第369條第1項前段、第364條、第299
條第1 項前段，刑法第320 條第1 項、第47條第1 項，刑法施行
法第1 條之1 ，判決如主文。
本案經檢察官陳建年到庭執行職務。
中    華    民    國    98    年    12    月    23    日
                  刑事第八庭    審判長法  官   洪兆隆
                                      法  官   郭玫利
                                      法  官   李政庭
以上正本證明與原本無異。
不得上訴。
中    華    民    國    98    年    12    月    23    日
                                      書記官   吳福連
附錄本案論罪科刑法條：
刑法第320 條第1 項：
意圖為自己或第三人不法之所有，而竊取他人之動產者，為竊盜
罪，處 5 年以下有期徒刑、拘役或 5 百元以下罰金。
意圖為自己或第三人不法之利益，而竊佔他人之不動產者，依前
項之規定處斷。
中華民國刑法施行法第1 條之1
（罰金貨幣單位與罰鍰倍數）
中華民國94年1 月7 日刑法修正施行後，刑法分則編所定罰金之
貨幣單位為新臺幣。
94年1 月7 日刑法修正時，刑法分則編未修正之條文定有罰金者
，自94年1 月7 日刑法修正施行後，就其所定數額提高為30倍。
但72年6 月26日至94年1 月7 日新增或修正之條文，就其所定數
額提高為3 倍。


司法院資訊處製作；財團法人民間司法改革基金會備份。
